# 对外投资合伙企业，分回收益是否可冲减长投成本？

提问人：HA 南 屿 时间：2021-02-02 14:33:07
请教陈版主，A公司对外投资一家合伙企业B（主营股权投资业务），以权益法核算。B由于退出对外投资项目，取得退出收益，按比例对A进行收益分配，并在分配时注明为退回投资成本。问：A公司在收到收益分配时，是否能借：银行存款，贷：长期股权投资-成本成本？？

回答人：chenyiwei
对于收到的分配款项，一般依据管理人出具的分配通知进行会计处理，根据分配通知上分别注明的回本金额和收益分配金额，分别冲减长投成本和损益调整明细科目。